最　高　行　政　法　院　判　決　　　　　　　　　　九十三年度判字第二一一號
　　上　訴　人　甲○○
　　被 上訴 人　行政院勞工委員會
　　代　表　人　乙　○
右當事人間因就業服務法事件，上訴人對於中華民國九十一年十二月二十六日臺北高
等行政法院九十年度訴字第六六三六號判決，提起上訴，本院判決如左：
　　主  文
上訴駁回。
上訴審訴訟費用由上訴人負擔。
　　理  由
本件上訴人起訴主張：高雄縣政府以高雄縣警察局六龜分局於民國九十年二月五日查
獲上訴人申請聘僱之印尼籍家庭監護工  HERAYANTI 在高雄縣旗山鎮○○路二十三巷
二號上訴人經營之鬍鬚土雞城從事清洗餐具及打雜工作，乃函請被上訴人撤銷上訴人
聘僱該外籍監護工之聘僱許可，被上訴人旋以九十年四月二十四日台九十勞職外字第
○二二一二七七號函上訴人，自該函送達日起撤銷該外籍監護工之展延聘僱許可（該
名外勞業於九十年二月二十三日出境）及上訴人聘僱外國人名額一名不予保留。查上
訴人對相關法律條文並無異議，僅認原處分記載之事實有誤，上訴人一再表明原處分
及訴願決定等賴以為基礎之筆錄係當時製作筆錄之員警為達成績效，企圖以移花接木
之卑劣方法偽造杜撰，不僅錯誤百出，且內容與事實不符等情，爰請判決將訴願決定
及原處分均撤銷。
被上訴人則以：本件印尼籍外國人  HERAYANTI 經上訴人申請而獲展延聘僱許可，原
核准工作在高雄縣旗山鎮○○路二十三巷二號從事家庭監護工，竟在同址上訴人經營
之鬍鬚土雞城從事廚房洗餐具打雜等工作，案經高雄縣警察局六龜分局於九十年二月
五日查獲，有上訴人及該名外國人於該警局製作之偵訊（調查）筆錄可稽，該名外國
人確有從事許可以外工作之違法情事，乃依行為時就業服務法第五十四條第一項及外
國人聘僱許可及管理辦法第二十三條規定，撤銷其展延聘僱許可。又該名外國人已於
九十年二月二十三日出境，而上訴人並無上開辦法第二十三條後段規定之情形，是被
上訴人作成上訴人聘僱外國人之名額（一名）不予保留之處分，並無不合等語，作為
抗辯。
原審斟酌全辯論意旨及調查證據之結果，以上訴人所聘僱之印尼籍外國人 HERAYANTI
一名，原經被上訴人核准在高雄縣旗山鎮○○路二十三巷二號從事照顧湯佳筠之家庭
監護工，聘僱期限自八十七年十一月二日至八十九年十一月一日止，嗣經被上訴人同
意展延至九十年十一月一日止，有雇主聘僱外國人名冊申請書、（監護工）展延聘僱
外國人名冊、被上訴人八十七年九月二十二日台八十七勞職外字第○五○九七四九號
函、八十七年十一月二十一日台八十七勞職外字第○五三八三一七號函、八十九年九
月二十日台八十九勞職外字第○六九八二二九號函等影本附卷可稽。然高雄縣警察局
六龜分局於九十年二月五日查獲該名印尼籍家庭監護工在同址上訴人經營之鬍鬚土雞
城從事清洗餐具及打雜等許可以外之工作，此有該分局九十年二月九日六警外字第○
五八八號函、臨檢紀錄表、現場照片二幀、偵訊（調查）筆錄等影本附卷足憑，足證
上訴人有指派其所聘僱之外國人從事許可以外工作之違規事實。又查前開筆錄，係經
上訴人及該印尼籍外國人HERAYANTI 親閱後，於緊接筆錄記載之末行簽名、按捺指印
，並有翻譯人員在場翻譯，自具有證明力。次查本件由黃振源、羅文順、鍾俊雄三人
出具之四鄰證明書，及由圓富里長盧成讚出具之證明書，應由舉證人證其真正，無法
逕予推定真正。上訴人所提出之照片四幀，其自承為現況照片（非查獲當時之照片）
，且照片中連棟之建物均未釘有門牌，尚無法區別何棟為其所述之上址建物。另上訴
人所提出之八十九、九十、九十一年間之臺灣電力公司電費收據影本，無法直接證明
其聘僱之印尼籍外國人未有違法從事許可以外工作之事實。又上址建物現況於高雄縣
警察局六龜分局查獲之後，亦可能有所更異，是上訴人請求囑託其他法院派員履勘現
場以明查獲當時之建物使用情形，已無必要。況依證人黃振源亦證述上訴人確有經營
「鬍鬚小吃部」或「鬍鬚土雞城」之事實。另依高雄縣警察局六龜分局實施臨檢及製
作系爭偵訊（調查）筆錄之警員劉永芳及周永榮之供述、現場拍攝照片及載有「旗山
鎮○○里○○路二三巷二號（巷底）」字樣之鬍鬚土雞城名片等，堪認本件違規地點
為偵訊（調查）筆錄所載之「高雄縣旗山鎮○○路二十三巷二號」無訛。矧被上訴人
係以上訴人聘僱之外國人有違法從事許可以外工作之事實，據而撤銷展延聘僱許可及
上訴人聘僱外國人名額一名不予保留，縱上訴人所述鬍鬚土雞城之實際營業地點為「
高雄縣旗山鎮○○路二十三巷十八號」屬實，然工作地點亦屬許可內容之一部，則該
印尼籍外國人不但有從事許可以外工作之違法事實，尚有於許可以外之工作地點從事
許可以外之工作之違法情事，是上訴人仍然無法解免其應負之責任。從而被上訴人撤
銷其聘僱許可，並將其聘僱外國人之名額（一名）不予保留，於法並無不合，該訴願
決定遞予維持，亦無違誤，因將上訴人之訴駁回。
上訴意旨略謂：本件兩造所爭執者，乃是上訴人於高雄縣旗山鎮○○路二十三巷二號
究係有無營業之事實。原審竟為被上訴人舉證上訴人是在他處營業，非由被上訴人負
舉證之責任，顯有失公平公正立場。依照原判決所指監護對象為「湯佳筠」者，然相
關筆錄、高雄縣政府及被上訴人之文書資料及訴願決定書均記載上訴人申請監護對象
為「湯家瑩」，本件顯有衍生相關偽造文書之嫌。上訴人於原審提出臺灣電力公司電
費收據，乃為補強沒有門牌之缺陷，並據以證明所指場所並無營業之事實，原判決竟
謂無法區別，實屬可笑。又上訴人曾懇請原審實地調查證據，或囑託其他機關辦理，
然所得答案竟是案件很多無暇分身。另被上訴人之兩位證人於第二次庭訊時，堅稱所
拍攝之照片係為筆錄上所稱場所，然經我方證人黃振源指認該照片並非其所稱之場所
，足證被上訴人之證人在庭訊時對本件作不實之陳述。依被上訴人之筆錄及處分書均
堅稱上訴人在其指場所有其所謂之違規情形，然上訴人認為一件事實之陳述必須人、
事、時、地、物俱全，具有整體性及明確性，倘如判決書所言，上訴人若於其所指場
所無營業，則其所陳述之內容為不真實，何來衍生相關法律問題。倘被上訴人認為上
訴人於其他地方有營業之事實及所指違規行為，請被上訴人提出其他的筆錄及證據。
又盧成讚係「圓富里」里長而非「國富里」之里長，原判決誤載為國富里長盧成讚，
亦有疏誤。另上訴人不認識筆錄及高雄縣政府處分書與行訴願決定書中所稱監護對象
湯家瑩，上訴人亦從未以湯家瑩名義申請監護工。如上訴人確曾向被上訴人以湯家瑩
之名義申請監護工之許可，請被上訴人亦應提出當時上訴人之申請文件及資料作為佐
證。倘若認為上訴人有以其他名義申請監護工，亦請提供有關上訴人違規之筆錄以作
為證據，切勿以混淆視聽之方式構陷上訴人云云。
按「雇主聘僱之外國人，有左列情事之一，撤銷其聘僱許可之一部或全部：．．．二
從事許可以外之工作者。」行為時就業服務法第五十四條第一項第二款定有明文。是
本件應審究者，厥為上訴人申請聘僱之印尼籍外國人HERAYANTI有無從事許可以外之
工作，此項事實之認定，事實審法院依法有自由判斷之權，倘未違背經驗法則或論理
法則，要難任意指原判決採證違法。原判決認定上訴人確有經營「鬍鬚土雞城」及其
所申請聘僱之印尼籍外國人HERAYANTI 有在店內從事清洗餐具及打雜等許可以外之工
作等事實，有現場拍攝照片可稽，並認縱上訴人所述鬍鬚土雞城之實際營業地點為「
高雄縣旗山鎮○○路二十三巷十八號」屬實，則該印尼籍外國人不但有從事許可以外
工作之違法事實，尚有於許可以外之工作地點從事許可以外之工作之違法情事，是上
訴人仍然無法解免其應負之責任等情，詳予論述其得心證之理由，經核於法並無違背
。上訴意旨，對於原判決認定其所申請聘僱之印尼籍外國人有從事許可以外之工作，
並未具體指明究有如何違背經驗法則或論理法則，徒以其在高雄縣旗山鎮○○路二十
三巷二號並無營業之事實、相關筆錄、文書資料及訴願決定所載上訴人申請監護對象
為「湯家瑩」係屬錯誤、證人盧成讚係「圓富里」里長而非「國富里」之里長等不足
以影響該印尼籍外國人確有從事許可以外工作之事實為爭執，其任意指摘原審取捨證
據、認定事實之職權行使不當、有失公平、公正立場，求予廢棄，難認有理由，應予
駁回。
據上論結，本件上訴為無理由，爰依行政訴訟法第二百五十五條第一項、第九十八條
第三項前段，判決如主文。
中　　華　　民　　國　　九十三　　　年　　　三　　　　月　　　四　　　　日
                    最 高 行 政 法 院  第 三 庭
                                審 判 長 法  官　　　廖　政　雄
                                         法  官      吳  錦  龍
                                         法  官　　　林　清　祥
                                         法  官　　　鍾　耀　光
                                         法  官　　　姜　仁　脩
右  正  本  證  明  與  原  本  無  異
　　　　　　　　　　　　　　　　　　　　 法院書記官　蘇　金　全
中　　華　　民　　國　　九十三　　　年　　　三　　　　月　　　四　　　　日
